臺灣高等法院刑事判決
110年度上訴字第2638號
上  訴  人  
即  被  告  黃家祥


            施正展


上  一  人
選任辯護人  周復興律師
上  訴  人  
即  被  告  江柏辰（原名江天一）



                    （另案法務部○○○○○○○○○○○執行中））
            賴麒文


上  一  人
選任辯護人  蔡淳宇律師
            李庭綺律師
上列上訴人等因搶奪案件，不服臺灣新北地方法院109年度訴字
第680號，中華民國110年5月21日第一審判決（起訴案號：臺灣
新北地方檢察署108年度偵字第14902、14497號，109年度偵字第
1836、6182號），提起上訴，本院判決如下：
    主  文
原判決關於丁○○（不含沒收）、丙○○、甲○○、戊○○部分撤銷。
丁○○犯搶奪罪而有刑法第三百二十一條第一項第四、三款之情形
，處有期徒刑壹年拾月。
丙○○犯搶奪罪而有刑法第三百二十一條第一項第四、三款之情形
，處有期徒刑壹年伍月。
甲○○犯搶奪罪而有刑法第三百二十一條第一項第四、三款之情形
，累犯，處有期徒刑壹年肆月。
戊○○犯搶奪罪而有刑法第三百二十一條第一項第四、三款之情形
，處有期徒刑壹年肆月。 
其他上訴駁回。
    犯罪事實
一、丁○○、丙○○共同意圖為自己不法之所有，基於結夥三人以上
    攜帶兇器搶奪之犯意聯絡，由丁○○於民國108年5月6日上午1
    2時44分許，向不知情之廖志誠、廖堂合佯稱要出售鉅額之
    比特幣，請其等代為找尋買家云云，丙○○則於同日下午11時
    44分，透過不知情之馬崇欽、吳聰源借得位於新北市○○區○○
    路○段000號冠德捷世大樓之2樓會議室充作交易地點，以取
    信於買家，丁○○、丙○○並於同年月7日下午1時許，與廖志誠
    相約在上址會議室內會面，廖志誠看見上址交易處所，不疑
    有他，乃仲介乙○○於翌⑻日下午1時許在上址會議室進行比特
    幣買賣，丁○○、丙○○見設局計成，丁○○即要甲○○向租車公司
    承租車號00-0000號自用小客車，以開車接應，並要甲○○之
    友人戊○○一同前往行搶，丙○○則邀集己○○偕同友人庚○○下手
    行搶，甲○○、戊○○、己○○、庚○○知悉丁○○、丙○○之結夥三人
    以上攜帶兇器搶奪犯罪計畫，仍應允為上開行為分擔，遂於
    同年月8日上午12時許，由甲○○駕駛上開承租之車輛，搭載
    丁○○、戊○○前往新北市○○區○○路○段000號，丁○○、戊○○下車
    後進入全家便利商店三重重光店內，丙○○則於當日上午12時
    許，在新北市○○區○○路○段000號全家便利商店三重菜寮店內
    ，由己○○駕駛車號000-0000號自用小客車搭載庚○○前來與之
    會面後，丙○○即要己○○、庚○○前往上開全家便利商店三重重
    光店與丁○○、戊○○會合，由丁○○帶同戊○○、己○○、庚○○等人
    ，於當日下午2時15分許，進入上址會議室旁之廁所內等候
    ，丁○○隨即下樓，此時戊○○即將丁○○所有可供兇器使用之開
    山刀2把交付與己○○、庚○○貼身攜帶，待丁○○帶同廖志誠、
    廖堂合、乙○○、張昇平等人上樓進入會議室內後，即藉故離
    開前往廁所，於同日下午2時41分許，丁○○即夥同己○○、庚○○進入會議室內，戊○○則殿後立於會議室門口，丁○○隨即呼
    喊「搶劫！」，並乘乙○○未及防備之際，下手奪取乙○○身旁
    之手提袋（內含現金新臺幣〈下同〉463萬7,100元），得手後
    旋即轉身與戊○○、己○○、庚○○自逃生梯離去，乙○○遭搶後，
    雖立即追趕下樓，但因丁○○、戊○○下樓後，隨即搭載甲○○上
    開駕駛之承租車輛逃離，而庚○○、己○○下樓後，即奔回上開
    全家便利商店菜寮店前，由己○○駕駛上開自用小客車逃離，
    以致未能索回款項，僅能報警處理。嗣經警調閱上址現場、
    周遭路口以及全家便利商店三重重光店、菜寮店等監視器畫
    面，並調閱上開使用車輛之車籍資料，始循線查悉上情（己○○、庚○○共犯部分，已據原審判決確定）。
二、案經被害人乙○○訴由新北市政府警察局三重分局報告臺灣新
    北地方檢察署檢察官偵查後起訴。 　
    理  由
一、證據能力部分：下列援引為本件犯罪事實之證據，就上訴人
    即被告丁○○、丙○○、甲○○及戊○○不利於己之陳述，其等並未
    爭執陳述之任意性（見本院卷第205至208、301頁），且又
    有其他事證足以補強其陳述確屬真實可信，自有證據能力。
    又按刑事訴訟法第159條之5立法意旨，在於確認當事人對於
    傳聞證據有處分權，得放棄反對詰問權，同意或擬制同意傳
    聞證據可作為證據，屬於證據傳聞性之解除行為，如法院認
    為適當，不論該傳聞證據是否具備刑事訴訟法第159條之1至
    第159條之4所定情形，均容許作為證據，不以未具備刑事訴
    訟法第159條之1至第159條之4所定情形為前提。此揆諸「若
    當事人於審判程序表明同意該等傳聞證據可作為證據，基於
    證據資料愈豐富，愈有助於真實發見之理念，此時，法院自
    可承認該傳聞證據之證據能力」立法意旨，係採擴大適用之
    立場。蓋不論是否第159條之1至第159條之4所定情形，抑當
    事人之同意，均係傳聞之例外，俱得為證據，僅因我國尚非
    採澈底之當事人進行主義，故而附加「適當性」之限制而已
    ，可知其適用並不以「不符前四條之規定」為要件（最高法
    院104年度第3次刑事庭會議決議意旨參照）。本判決所引用
    其餘供述或非供述證據之證據能力，檢察官、丁○○、丙○○、
    甲○○、戊○○及辯護人於言詞辯論終結前均未爭執其證據能力
    （見本院卷第192至208、286至301頁），而本院審酌上開證
    據調查製作時之情況，並無違法不當之情事，認以之作為證
    據應屬適當，揆諸前揭說明，自均具有證據能力。
二、上開犯罪事實，業據丁○○、丙○○、甲○○及戊○○於本院審理自
    白不諱（見本院卷第304頁）。核與同案共犯己○○、庚○○供
    述，本件是由丙○○邀約前去與丁○○會面，由戊○○交付開山刀
    與其等以下手行搶等情相符，並有己○○為警查獲後，帶同員
    警起出上開犯罪用之開山刀1把扣案可資佐證（見108年度偵
    字第14902號卷第55至59頁）。而本件比特幣交易，是由丁○○出面要廖志誠、廖堂合代為找尋買家，廖志誠看見上址交
    易處所，不疑有他，才會仲介乙○○於上開時、地前來上址會
    議室進行比特幣買賣，待丁○○帶同廖志誠、廖堂合、乙○○、
    張昇平等人上樓進入會議室內後，即藉故離開前往廁所，丁○○返回時，即夥同己○○、庚○○等人進入會議室，戊○○則殿後
    立於會議室門口，丁○○隨即呼喊「搶劫！」，乙○○猝不及防
    ，即遭丁○○下手奪取身旁之手提袋（內含現金463萬7,100元
    ）等情，亦據廖志誠、廖堂合、乙○○、張昇平等人分別於警
    詢、偵查及原審審理時陳述明確在卷（見108年度他字第395
    2號卷第9至17頁，108年度偵字第14902號卷第83至89、91至
    94、101至103、247至249頁，109年度偵字第6182號卷第8至
    12頁，原審卷第209至283頁）。上開交易處所，係由丙○○出
    面借得，已分據馬崇欽、吳聰源、陳明志於警詢中陳述屬實
    （見108年度偵字第14902號卷第111至113、115至117、119
    至122頁）。當日行搶之過程，是由甲○○駕駛上開承租車輛
    ，搭載丁○○、戊○○前往新北市○○區○○路○段000號，丁○○、戊○○下車後，進入全家便利商店三重重光店內，丙○○則於當日
    在新北市○○區○○路○段000號全家便利商店三重菜寮店內，由
    己○○駕駛上開自用小客車搭載庚○○前來與之會面，丙○○要己○○、庚○○前往上開全家便利商店三重重光店與丁○○、戊○○會
    合，由丁○○帶同戊○○、己○○、庚○○進入上址會議室旁之廁所
    內等候，丁○○隨即下樓，帶同廖志誠、廖堂合、乙○○、張昇
    平等人上樓進入會議室內，即離開前往廁所，之後就帶同己○○、庚○○等人進入會議室，戊○○則殿後立於會議室門口，由
    丁○○下手奪取乙○○身旁之手提袋，得手後旋即轉身與戊○○、
    己○○、庚○○自逃生梯離去，丁○○、戊○○下樓後，即搭載甲○○
    上開駕駛之承租車輛逃離，而庚○○、己○○下樓後，即奔回上
    開全家便利商店菜寮店前，由己○○駕駛上開自用小客車逃離
    等情，有上開車輛之車籍資料、租賃資料、現場、全家便利
    商店三重重光店、菜寮店以及周遭路口監視器現場光碟暨翻
    拍照片可按（見108年度他字第3952號卷第25、27、29至67
    、113至151、153至173、183至211頁，108年度偵字第14902
    號卷第133至149、151、153、155、157頁，108年度偵字第1
    4497號卷第103至127頁）。按共同正犯乃基於完成一定犯罪
    之共同目的，而各自分擔犯罪行為之一部，並相互利用其他
    正犯之行為。故其各個參與者，在主觀方面，係經由一共同
    行為決意而形成犯罪共同體，且該共同行為決意，除須認識
    共同犯罪，有犯罪之故意外，並須足以顯示各參與者有相互
    利用以遂行犯罪目的之意願；在客觀方面，係基於犯罪的分
    工，各自在分擔之角色上發揮應有的功能，其所分擔之行為
    固非必須屬構成要件之行為，然苟非屬構成要件之行為，則
    須自共同犯罪整體觀之，在功能上，屬不可或缺，而與分擔
    構成要件行為者同居於犯罪支配地位，始屬之（最高法院10
    9年度台上字第5368號判決要旨參照）。依丁○○於原審審理
    時所述，其係高中肄業、務農、經濟狀況免持等學經歷及社
    會經驗背景（見原審卷第397頁），其顯然不可能為本件鉅
    額之比特幣出售，則其上開要廖志誠、廖堂合代為找尋買家
    ，顯然就是設局要不法奪取買家攜帶前來交易之鉅額款項。
    而丙○○顯然知道丁○○不可能為此等交易，卻仍出面為之尋找
    並商借上開交易處所，目的在取信於買家，可見丁○○、丙○○
    二人自始即有不法所有奪取他人財物之犯罪計畫。參以丁○○
    、丙○○見覓得買家之計成後，丁○○即要甲○○租車接應，並要
    甲○○找友人戊○○一同前往下手行搶，而丙○○則是邀集己○○偕
    同庚○○前去與丁○○會面，以一同下手行搶，而丁○○當天即準
    備好上開開山刀為行搶工具，以丁○○、丙○○上開客觀所為情
    狀，在在可見丁○○、丙○○有結夥三人以上攜帶兇器搶奪之犯
    罪計畫。是以丁○○、丙○○所規劃結夥三人以上搶奪財物之犯
    罪計畫，此等犯罪情節並非輕微，且所犯法定刑為1年以上7
    年以下有期徒刑，從事此非法行為之風險代價極高，如果共
    同參與之正犯間未能彼此信任，並由有互信基礎之人參與執
    行，不僅過程極有可能因稍有閃失而遭緝獲，甚或事前即遭
    舉報查緝，故實無尋覓對此整體加重搶奪犯罪計畫無共同行
    為決意之人參與其中之理。也正因為丁○○是下手奪取財物之
    人，其在得手後，需要有人分擔接應之工作，藉以穩固所建
    立之不法持有支配財物狀態，並可以藉以規避不法犯罪行為
    遭查緝，最終即可獲取不法利益分享，則甲○○分擔接應之工
    作，對此等加重搶奪之犯罪計畫，自屬不可或缺之重要環節
    ，若非甲○○有共同之行為決意，丁○○怎敢逕自下手實施犯罪
    。也正因此之故，依甲○○上開所駕車輛之GPS行車紀錄顯示
    （見108年度偵字第14902號卷第155頁），在丁○○、戊○○下
    車後，甲○○即於新北市○○區○○路00號之上址辦公大樓旁停車
    不熄火，時間長達1時4分之久，不敢擅自離去，而在丁○○、
    戊○○得手返回車內後，旋即不假思索駕車逃離現場。是依上
    開事證，既可以確知甲○○自始即知悉該等加重搶奪犯罪計畫
    ，而戊○○與丁○○並不認識，係因甲○○之故才加入，就此更無
    不知之理，也正因此之故，依上開卷附監視器畫面資料顯示
    ，在下手行搶前，戊○○始終與丁○○在場，甚至在丁○○交付行
    搶用之開山刀犯罪工具時，戊○○即毫不思索交給己○○、庚○○
    ，而在丁○○要進入會議室內下手行搶時，戊○○也是一同前去
    立於門口，而在丁○○搶奪財物得手後，更是與之一同逃逸並
    搭車離開。綜上客觀事證，甲○○、戊○○主觀上顯然是出於共
    同行為決意，參與丁○○、丙○○之結夥三人以上攜帶兇器搶奪
    犯罪計畫，按上說明，其等自應負共同正犯之責。是丁○○、
    丙○○於原審審理時否認有上開加重搶奪之犯罪計畫，丁○○辯
    稱：係因買方不守信用未帶足現金，才臨時起意欲嚇嚇對方
    拿走手提袋云云，丙○○辯稱：是因「林伯淵」說要做正當生
    意，才幫忙借場地及找人湊人數，對於丁○○搶奪財物並不知
    情云云，甲○○、戊○○於原審審理時否認有共犯之情，甲○○辯
    稱：丁○○稱要談生意，才開車載他和戊○○前去，不知道丁○○
    要搶奪財物云云，戊○○辯稱：事前不知丁○○要搶奪，事中又
    不敢脫身云云，在在與上開客觀實情不符，委無足取，自以
    其等於本院審理時自白犯罪之陳述，較為真實可信。至於丁○○於本院審理時聲請傳喚證人，要證明其後有被人軟禁云云
    ，然並未指出證人之年籍資料，顯然無從調查，且其待證事
    實也與本件犯罪事實並無關連，亦無調查之必要，附此說明
    。從而本件犯罪事證明確，應依法論科。
三、上開扣案之開山刀，為金屬材質，刀面鋒銳，足以對人之生
    命、身體、安全構成威脅，顯然可供兇器使用。且本件下手
    行搶時，丁○○係帶同己○○、庚○○進入會議室，戊○○則殿後立
    於會議室門口，自係結夥3人以上。是本件犯搶奪罪，而有
    刑法第321條第1項第4、3款之情形，核丁○○、丙○○、甲○○、
    戊○○上開所為，均係犯刑法第326條第1 項之加重搶奪罪。
    丁○○、丙○○、甲○○、戊○○與同案共犯己○○、庚○○等人間有犯
    意聯絡及行為分擔，為共同正犯。檢察官起訴書認上開所為
    係犯刑法第325條第1項之普通搶奪罪嫌，尚有未合，惟因基
    本社會事實同一，經本院告知此部分所犯法條之旨（本院卷
    第280頁），使當事人有辯論之機會，爰依法變更起訴法條
    。甲○○前因詐欺案件，經法院判處有期徒刑3月確定，於107
    年8月14日易科罰金執行完畢，有本院被告前案紀錄表可按
    ，其於5年以內故意再犯本件有期徒刑以上之罪，為累犯，
    本院審酌其執行完畢未幾即再犯，可見對刑罰之反應力薄弱
    ，且犯本件罪質更重之罪，更可見特別惡性，其所犯本件加
    重搶奪罪，依法加重其最低法定本刑後，並無罪刑不相當之
    情況，依司法院釋字第775號解釋意旨，仍應依刑法第47條
    第1項之規定，加重其刑。又於原審審理時，雖與乙○○達成
    和解，並已經將上開犯罪所得全數返回，業據乙○○於本院訊
    問時陳述在卷，並有和解書可按（見原審卷第345、357頁，
    本院卷第209頁），然丁○○、丙○○、甲○○及戊○○以上開不法
    手段取得財物，返還不法所得，本即為其等應負擔之責任，
    參以上開結夥三人以上攜帶兇器之犯罪手段，有一定之危害
    ，且所得財物甚鉅，以及本件犯罪動機純係為了一己私利等
    情，與本件所犯加重搶奪罪法定最低本刑為1年有期徒刑相
    較，難認有何過苛情事，是本件並無刑法第59條酌減其刑之
    適用，上開返還犯罪所得之行為，可納為量刑因子審酌，附
    此說明。　　　　　　
四、原審認為丁○○、丙○○、甲○○及戊○○事證明確，據以論罪科刑
    ，固非無見。然本件是丁○○、丙○○設局計成後，才要甲○○租
    賃車輛開車接應參與，已據認定如前述，則原審犯罪事實認
    為甲○○自始即參與丁○○、丙○○之設局行搶犯罪計畫，此部分
    事實認定，即有未合。又原審犯罪事實認為戊○○當時有持開
    山刀殿後立於會議室門口之行為，係以同案共犯己○○、庚○○
    之供述為主要論據，惟戊○○就此堅詞否認之，參以己○○於原
    審訊問時陳稱：戊○○拿出2把長約38公分的刀叫我跟庚○○拿
    ，自己拿一把小刀等語，庚○○於原審訊問時陳稱：戊○○從衣
    服拿2把刀問我要不要拿，我說不要，己○○有拿刀，戊○○也
    有拿刀等語（見原審卷第170、171頁），彼此間就戊○○所拿
    刀具之陳述，並不一致，而依上開監視畫面，並未攝得有戊○○持開山刀立於會議室門口之畫面，是自難僅憑同案共犯己○○、庚○○不一之陳述，遽為不利於戊○○之認定。是依己○○上
    開陳述，與戊○○所述其係交付開山刀2把與己○○、庚○○貼身
    攜帶等語相符，自應認上開下手行搶時，是由己○○、庚○○貼
    身攜帶開山刀2把，戊○○則立於門口，是原審事實認定與此
    不合，亦有不當。丁○○、丙○○、甲○○及戊○○於本院審理時業
    已自白犯罪，且本件丁○○返還與乙○○之款項，其中200多萬
    元是由丙○○籌措償還，已據丁○○於本院審理時陳述在卷（見
    本院卷第284頁），此等量刑事由，均為原審未及審酌。丁○○、丙○○、甲○○及戊○○提起上訴，請求依刑法第59條予以酌
    減，並無理由，然就前揭量刑基礎變更事由指摘及此，非無
    理由，且原判決有如前述事實認定不當之處，自無可維持，
    應予撤銷改判。又刑事訴訟法基於保障被告防禦權而設之陳
    述自由、辯明及辯解（辯護）等權，係被告基本訴訟之權利
    ，法院於科刑判決為刑之量定時，固不得就被告基於防禦權
    行使之陳述、辯解內容，僅因與法院所認定之事實有所歧異
    或相反，即逕予負面評價而認其犯罪後態度不佳，並採為量
    刑畸重之標準。被告在刑事訴訟程序中，於緘默權保障下所
    為之任意供述，是否坦承犯行或為認罪之陳述，而為客觀情
    狀之呈現，尚非不得據為判斷犯罪後有無悔悟而為態度是否
    良好之部分依據。事實審法院將之列為量刑審酌事項之一，
    要無不可。且被告究竟在何一訴訟階段認罪，攸關訴訟經濟
    及被告是否出於真誠之悔意或僅心存企求較輕刑期之僥倖，
    法院於科刑時，自得列為審酌刑法第57條第10款「犯罪後之
    態度」情形之考量因子，以適正行使其裁量權。英美法所謂
    「認罪的量刑減讓」，按照被告認罪之階段（時間）以浮動
    比率予以遞減調整之，亦屬同一法理（最高法院108年度台
    上字第4387號判決意旨參照）。依丁○○、丙○○、甲○○及戊○○
    於警詢、偵查及原審審理時所述，均否認犯罪，原審為此也
    進行證據調查，其等所為已然耗費訴訟人力、時間等司法資
    源，於原審判決後，認定犯罪之事證業已明確，才於本院審
    理時自白犯罪，參酌上開「量刑減讓」原則，自應給予刑度
    上較小減輕之幅度，合先敘明。爰審酌丁○○、丙○○、甲○○及
    戊○○均年輕力壯，不知以正當方法取得財物，由丁○○、丙○○
    共同計畫本件加重搶奪犯罪，甲○○分擔駕車接應之工作，戊○○分擔下手實施之工作，犯罪手段嚴重影響社會治安，且所
    得財物甚鉅，本應嚴加問責，但念及本件已與乙○○達成和解
    ，並已經將上開犯罪所得全數返回，乙○○也於本院訊問時表
    示就本件量刑並無意見等語（見本院卷第210頁），上開返
    還之款項，其中200多萬元係由丙○○籌措，其餘則係丁○○籌
    措，且丁○○、丙○○、甲○○及戊○○已於本院審理時自白犯罪，
    坦認自己所為非是，兼衡丁○○自陳高中肄業、離婚、務農、
    需要撫養8歲女兒跟祖母，丙○○自陳大學畢業、已婚、需撫
    養1名未成年子女、從事機械科技業、月薪約4萬元，甲○○自
    陳高中畢業、未婚、需撫養舅舅、從事餐飲業、月薪約3萬
    元，戊○○自陳高職畢業、未婚、無人需扶養、從事服務業等
    一切情狀，分別量處如主文第2至5項所示之刑。查，丁○○在
    本院宣判前，即因供給賭博場所之故意犯罪，經法院判處有
    期徒刑2月確定，而甲○○有如前述累犯前案紀錄，有本院被
    告前案紀錄表可按，其等並不符合緩刑之要件。又被告受逾
    1年有期徒刑之宣告者，應注意緩刑與社會大眾之影響，從
    嚴認定所宣告之刑是否以暫不執行為適當，以決定宣告緩刑
    與否；被告犯最輕本刑為1年以上有期徒刑以上之刑之罪，
    以不宣告緩刑為宜（詳法院加強緩刑宣告實施要點第6點、
    第7點）。丙○○、戊○○雖無刑事前案紀錄，但其等所犯本件
    為最輕本刑為1年以上有期徒刑之罪，按上說明，本即不宜
    逕邀緩刑之寬典，更何況依其等智識程度及生活狀況，理應
    知悉本件加重搶奪犯罪為法所不容，難認有何一時失慮誤觸
    刑典之情事，僅為了自己私利所需，即漠視法令禁制，法紀
    觀念薄弱，豈可因自身家庭等因素為藉口，即為危害社會之
    行為，其後再以此為由邀緩刑之寬典，實非事理之平，是其
    等所陳要照顧家庭等因素，要屬刑法第57條關於犯後態度或
    生活狀況等科刑審酌事由，難認本件所宣告之刑以暫不執行
    為適當，均併予說明。　
五、按就本案判決提起上訴，依修正前刑事訴訟法第348條第2項
    之規定，其效力及於沒收判決。本件搶奪之犯罪所得，已經
    償還與乙○○，又依卷內事證，並無從證明本件搶奪財物得手
    後，丁○○、丙○○、甲○○、戊○○有何實際分受犯罪所得之情況
    ，上開庚○○持用之開山刀犯罪工具並未扣案，又非違禁物，
    是原審已說明不予宣告沒收之理由，至於扣案之開山刀1把
    ，為丁○○所有供本件加重搶奪犯罪所用之物，原判決已說明
    依刑法第38條第2項之規定，在丁○○所犯項下宣告沒收之理
    由， 經核均無違誤。因沒收具有獨立性，而非刑罰（從刑
    ），故仍應認此部分之上訴，為無理由，應予駁回。
據上論斷，應依刑事訴訟法第368條、第369條第1項前段、第364
條、第299條第1項前段、第300條，判決如主文。
本案經檢察官楊雅婷提起公訴，檢察官沈念祖到庭執行職務。
中　　華　　民　　國　　110 　年　　12　　月　　1 　　日
                  刑事第十四庭  審判長法　官  黃斯偉
                                      法　官  黎惠萍
                                      法　官  許泰誠
以上正本證明與原本無異。
如不服本判決，應於收受送達後20日內向本院提出上訴書狀，其
未敘述上訴之理由者並得於提起上訴後20日內向本院補提理由書
（均須按他造當事人之人數附繕本）「切勿逕送上級法院」。
                                      書記官  朱子勻
中　　華　　民　　國　　110 　年　　12　　月　　1 　　日
附錄：本案論罪科刑法條全文
中華民國刑法第326條
（加重搶奪罪）
犯前條第1項之罪，而有第321條第1項各款情形之一者，處1年以
上7年以下有期徒刑。
前項之未遂犯罰之。